【裁判字號】    89,易,582
【裁判日期】    890823
【裁判案由】    違反著作權法
【裁判全文】
臺灣彰化地方法院刑事判決                          八十九年度易字第五八二號
    公  訴  人  臺灣彰化地方法院檢察署檢察官
    被      告  甲○○
右列被告因違反著作權法案件，經檢察官提起公訴（八十九年度偵續字第二二號），
本院判決如左：
    主      文
甲○○連續擅自以公開演出之方法侵害他人之著作財產權，處有期徒刑參月，如易科
罰金，以參佰元折算壹日。
    事      實
一、甲○○係設在彰化縣彰化市○○路二一０號群星會卡拉ＯＫ之負責人，明知其店
    內供客人點唱之音霸電腦音樂伴唱機內所含「港邊甘是男性傷心的所在」歌曲，
    係屬美華影視股份有限公司（下稱美華公司）專有公開演出、公開上映等著作財
    產權之著作，未經美華公司之授權許可，不得在公開場所公開演出該歌曲，竟基
    於概括犯意，未經著作權人美華公司之同意，自民國（下同）八十七年八、九月
    間起，連續在上址公眾得出入之場所，以該點唱機供不特定之客人點播而擅自以
    公開演出之方法侵害美華公司之著作權財產權。嗣於八十八年四月十四日二十時
    十分許，為警持搜索票會同美華公司之人員丁○○當場查獲自該點唱機上可以點
    播上開歌曲，並照相存證，且扣得載有上開歌曲之點歌簿一本。
二、案經美華公司訴由彰化縣警察局彰化分局報請臺灣彰化地方法院檢察署檢察官偵
    查起訴。
    理      由
一、訊據被告甲○○固坦承經營群星會卡拉ＯＫ，並購買音霸電腦音樂伴唱機供人點
    播之情事，惟矢口否認有何違反著作權法之犯行，辯稱：伊於八十七年七月十八
    日即開始營業，係向乙○○購買該伴唱機，並全權交由乙○○處理，伊並不知伴
    唱機內有未授權之歌曲，且伊購買伴唱機時告訴人尚未取得著作權財產權云云。
    惟查，右揭事實業據告訴人代理人丙○○指訴甚詳，並有證人丁○○於八十八年
    四月十四日會同警方至群星會卡拉ＯＫ搜索時，依據點歌單點撥「港邊甘是男性
    傷心的所在」所拍攝之照片在卷可參，另有扣案之點歌本可證。次查，被告係於
    八十七年八、九月間向乙○○購買音霸伴唱機業據被告於偵查中供述甚明，並據
    證人乙○○於偵查中結證明確，被告事後翻異前供顯不足採，況且，被告持續經
營至八十八年四月十四日遲未取得告訴人之授權，告訴人於八十七年八月一日取
    得系爭歌曲之著作權，有該著作權轉讓契約書在卷可稽，告訴人之著作權遭受侵
    害，自得提出告訴。末查，證人乙○○於本院到庭結稱：當時有跟被告表明要到
    台北音樂人協會申請公播證，還要再繳費，並有提供申請表格給被告，申請書上
    有載明應檢具之資料，被告填載完成後要求我幫他寄送，但因他沒有提供足夠應
    備之資料，所以我要他補足後再幫他寄，催了幾次，他都沒有補，所以一直沒有
    幫他寄等語，另證人金敏宏亦到庭結稱：賣機器（指音霸電腦音樂伴唱機給黃（
    榮鵬）時，他就有馬上問若要公開播放是否可以，我問出售該伴唱機之龍連詮股
    份有限公司，他們說要另外申請公播證，該公司有提供一張申請公播證之表格給
    我，我有拷具給乙○○，申請書上就有列明申請時要的資料等語，被告亦自承因
    房東一直未出具商業區證明致其未能辦理營利事業證記證，以致遲未辦理公播證
    ，惟因急需開業賺錢，所以先營業，雖被告供稱係聽信乙○○所為未取得公播證
    時可以先作之言，才先行營業，然此為證人乙○○堅詞否認，況且，被告身為群
    星會卡拉ＯＫ之負責人，對於著作權之問題理應了解，又政府對於著作權之保護
    ，於新聞媒體上大力宣導，被告自難諉為不知，綜上可知，被告所為之辯解顯不
    足採，其犯行堪以認定。
二、核被告所為，係犯著作權法第九十二條擅自以公開演出之方法侵害他人之著作財
    產權罪。其先後多次犯行，時間緊接，犯罪構成要件相同，顯係基於概括犯意反
    覆為之，為連續犯，應依刑法第五十六條規定論以一罪，並依法加重其刑，爰審
    爰審酌被告犯罪之動機、方法、所生危害及犯罪後之態度等一切情狀，量處如主
    文所示之刑，並諭知易科罰金之折算標準。另扣案之點歌本係被告所有供犯罪所
    用之物，併予宣告沒收。
據上論斷，應依刑事訴訟法第二百九十九條第一項前段，著作權法第九十二條，刑法
第十一條前段、第五十六條、第三十八條第一項第二款、第四十一條，罰金罰鍰提高
標準條例第二條，判決如主文。
中      華      民      國      八十九    年      八   月     二十三    日
                                          法      官  林  慧  英
右正本證明與原本無異。
如不服本判決，應於判決送達後十日內，向本院提出上訴狀（須附繕本）。
告訴人或被害人對於判決如有不服具備理由請求檢察官上訴者，其上訴期間之計算係
以檢察官收受判決正本之日期為準。
                                          法院書記官  葉  春  涼
中      華      民      國      八十九    年      八   月     三十      日
著作權法第九十二條
擅自以公開口述、公開播送、公開上映、公開演出、公開展示、改作、出租或其他方
法侵害他人之著作財產權者，處三年以下有期徒刑，得併科新臺幣十五萬元以下罰金
。


司法院資訊處製作；財團法人民間司法改革基金會備份。
